ACORDAO-COMPLETO-2439808

ACÓRDÃO DE RELAÇÃO

ACÓRDÃO DE RELAÇÃO 2984/2020 ATA 43/2020 - PLENÁRIO

Acórdão 2984/2020-TCU-Plenário
	Trata-se de representação, com pedido de medida cautelar, formulada pela empresa Basis Tecnologia da Informação S.A., a respeito de possíveis irregularidades ocorridas no Pregão Eletrônico 18/2020, conduzido pelo Ministério da Saúde, tendo por objeto a contratação de serviços de tecnologia da informação e comunicação envolvendo desenvolvimento e manutenção de sistemas informatizados em regime de Fábrica de Software dimensionados em Pontos de Função (PF) , pelo período de doze meses, na forma de serviços continuados, sob demanda, executados sem dedicação exclusiva de mão de obra, sem consumo mínimo e conforme especificações técnicas estabelecidas pelo Datasus.
2.	O valor estimado do Pregão foi de R$ 21.364.500,00 e a empresa declarada vencedora, Sigma Dataserv Informática S.A., venceu o certame com o valor negociado de R$ 19.830.000,00.
3.	A representação elencou dois indícios de irregularidade que supostamente teriam maculado o resultado do procedimento licitatório: os atestados de capacidade técnica da empresa Sigma são incapazes de comprovar a qualificação técnica exigida no termo de referência do edital; e a empresa Sigma tem manipulado suas demonstrações financeiras há anos para ocultar prejuízos consecutivos e, desse modo, atender aos critérios de qualificação econômico-financeira.
	Considerando que, em relação à avaliação dos critérios econômico-financeiros, o Ministério da Saúde procedeu conforme as orientações normativas para avaliar a regularidade dos indicadores contábeis;
	considerando que as demonstrações apresentadas pela empresa Sigma atenderam aos critérios do edital e foram examinadas por auditoria independente e que as supostas irregularidades apontadas requerem um profundo exame para confirmá-las, inclusive com análise de documentos não exigidos no edital, o que extrapola a competência do órgão licitador;
	considerando que restou evidenciado pelo Ministério da Saúde que o documento ACT-Celepar, apresentado pela empresa vencedora da licitação, se presta para a comprovação da qualificação técnica exigida no item 12.8.3.12.3.7. do termo de referência;
	considerando a ausência do requisito do fumus boni iuris, pressuposto para a concessão da medida cautelar pleiteada;
	considerando os pareceres uniformes constantes dos autos;
	
os ministros do Tribunal de Contas da União, reunidos em sessão de Plenário, ACORDAM, por unanimidade, de acordo com os pareceres uniformes emitidos nos autos e com fulcro no art. 143, inciso V, alínea "a", do Regimento Interno em:
a) conhecer da presente representação, satisfeitos os requisitos de admissibilidade previstos nos artigos 235 e 237, inciso VII, do Regimento Interno deste Tribunal c/c o art. 113, §1º, da Lei 8.666/1993, para, no mérito, considerá-la improcedente;
b) 	indeferir o requerimento de medida cautelar, formulado por Basis Tecnologia da Informação S.A., tendo em vista a inexistência dos pressupostos necessários para adoção da referida medida;
c) enviar cópia do presente acórdão e da instrução da unidade técnica à peça 75 ao representante e ao Ministério da Saúde; e
d) arquivar os presentes autos. 
1.Processo TC-Processo 033.861/2020-0 (REPRESENTAÇÃO) 
       1.1. Classe de Assunto: VII.
       1.2. Representante: Basis Tecnologia da Informação S.A. (CNPJ 11.777.162/0001-57) .
                   1.3. Unidade: Coordenação Geral de Material e Patrimônio/Ministério da Saúde.
                   1.4. Relatora: ministra Ana Arraes.
                   1.5. Representante do Ministério Público: não atuou.
                   1.6. Unidade Técnica: Secretaria de Fiscalização de Tecnologia da Informação - Sefit.
                   1.7. Representação legal: Graziela Marise Curado (OAB/DF 24.565) .
                   1.8. Determinações/Recomendações/Orientações: não há.

Basis Tecnologia da Informação S.A. (CNPJ 11.777.162/0001-57).

ANA ARRAES

Graziela Marise Curado (OAB/DF 24.565).

Não atuou.

REPRESENTAÇÃO (REPR)